# 请教陈版,关于福利费

提问人：super 小兔妈咪 时间：2014-11-26 20:42:00
我单位因为没有职工食堂,想给职工就餐给予一定的补贴,根据新的准则,可以进福利费用吗?还有如果和邻公司商量,由他们的公司食堂为我们提供午餐,请问可以进福利费吗?是不是还得开发票呢,对方无票怎么办呢,谢谢

回答人：chenyiwei
参考财企[2009]242号文第二条：企业给职工发放的节日补助、未统一供餐而按月发放的午餐费补贴，应当纳入工资总额管理。

提问人：jh_lixy 时间：2014-11-27 15:12:33
请教：若邻公司食堂为其员工提供午餐，相关支出是否可以进福利费呢？

回答人：chenyiwei
“自办职工食堂经费补贴或未办职工食堂统一供应午餐支出”可计入福利费。